臺灣板橋地方法院刑事判決　　　　　　　　　　　　九十一年度易字第一六六號
　　公　訴　人　臺灣板橋地方法院檢察署檢察官
　　被　　　告　丙○○
右列被告因偽造文書案件，經檢察官提起公訴（九十年度偵字第一八六○八號），本
院判決如左：
    主  文
丙○○共同變造中華民國國民身分證及交通部製發之汽車駕駛執照，足以生損害於公
眾及他人，處拘役肆拾日，如易科罰金，以參佰元折算壹日。
扣案變造之中華民國國民身分證上及交通部製發之汽車駕駛執照上丙○○之照片各壹
張均沒收。
    事  實
一、丙○○與吳瑞麟（另案由檢察官偵辦）共同基於變造特種文書之犯意聯絡，於民
    國九十年八、九月間某日，在台北縣新莊市○○街四十七巷六號五樓，先由吳瑞
    麟向綽號「志明」年籍不詳男子買入甲○○之國民身分證一張及乙○○之交通部
    製發之汽車駕駛執照一張，再由吳瑞麟於不詳之時、地，在上開贓物證件上換貼
    丙○○所提供之自己相片各一張，共同加以變造，完成變造之國民身分證及交通
    部製發之汽車駕駛執照各一張，欲以規避警方查緝，均足生損害於甲○○、乙○○及戶政機關、監理機關管理之正確性。嗣於九十年十一月三日下午十一時三十
    分許，丙○○與吳瑞麟等人因涉嫌毒品危害防制條例等案件，在上址被警查獲，
    並於吳瑞麟身上同時起獲上開經變造之甲○○國民身分證一張及乙○○交通部製
    發之汽車駕駛執照各一張。
二、案經台北縣警察局板橋分局報請台灣板橋地方法院檢察署檢察官偵查起訴。
    理  由
一、訊據被告丙○○矢口否認有何前揭事實之犯行，辯稱：「我完全不知情。當初交
    相片時，是說要介紹工作給我，須要照片。變造的身分證和駕照我都沒有看過。
    如果當初我要他幫我變造，東西應該是在我身上，而不是在吳瑞麟身上，我沒有
    要他幫我變造。我真的完全不知道」（本院九十一年五月一日審理筆錄）云云。
    惟查：
    （一）右揭事實，業據同案被告吳瑞麟於偵查中供承：「我要測試自己變造技術
          ．．．．．．丙○○照片是我向他要的，他也知道我要替他變造．．．．
          ．．變造的證件，都放在我那裡．．．．．．丙○○覺得我替他變造的證
          件技術還不錯」等語（見偵查卷第九十七頁）不諱，核與被告丙○○於警
          訊時供稱「是吳瑞麟向我索取相片去偽造的」等語（見於同上偵查卷第十
          頁）相符，且有變造之甲○○國民身分證及乙○○駕駛執照各一張扣案可
          稽。
    （二）本院參酌臺灣板橋地方法院檢察署八十九年度偵字第一五四九七號、九十
          一年度偵緝字第三一七號不起訴處分書，查知：被告丙○○於八十九年八
          月十一日二十三時三十分許，在台北縣板橋市○○○路○段一二二號二樓
          吳瑞麟租住處，因吳瑞麟偽造貨幣、偽造文書等罪被查獲時亦在現場；被
          告丙○○對於吳瑞麟變造證件、偽造文書之慣犯行為即應知之甚詳，其於
          本件吳瑞麟向其索取照片時，豈有不知係供變造證件之理？綜上所述，被
          告丙○○所辯與常理不合，顯係卸責之詞，不足採信。本件事證明確，被
          告犯行足堪認定。
二、核被告丙○○變造國民身分證及汽車駕駛執照之所為，係犯刑法第二百十二條之
    變造特種文書罪。被告丙○○與吳瑞麟間，就上開變造國民身分證及交通部製發
    之汽車駕駛執照犯行，有犯意之聯絡及行為之分擔，均為共同正犯。被告於同一
    時、地，以一變造行為，變造二種不同證件，分別生損害於甲○○、乙○○及戶
    政、監理等不同機關管理之正確性，係一行為侵害數法益而觸犯數罪名之想像競
    合犯，應從一重處斷。爰審酌被告犯罪之動機、目的、手段、變造之證件尚未行
    使，犯罪所生之危害非大，及犯罪後否認犯行，態度不佳等一切情狀，量處如主
    文所示之刑，並諭知易科罰金之折算標準，以資懲儆。
三、變造之中華民國國民身分證上及交通部製發之汽車駕駛執照上之丙○○照片各一
    張，為被告所有，且係供犯罪所用之物，應依法沒收。
據上論斷，應依刑事訴訟法第二百九十九條第一項前段，刑法第二十八條、第二百十
二條、第五十五條前段、第四十一條第一項、第三十八條第一項第三款，罰金罰鍰提
高標準條例第一條前段、第二條，判決如主文。
本案經檢察官黃重綱到庭執行職務。
中      華      民      國      九十一      年      五    月      九    日
                                臺灣板橋地方法院刑事第一庭
                                        法  官  胡 堅 勤
右正本證明與原本無異。
如不服本判決，應於判決送達後十日內，向本院提出上訴狀。
                                        書記官  劉 文 美
中      華      民      國      九十一      年      五    月      九    日
附錄本案所犯法條全文
中華民國刑法第二百一十二條
(偽造變造特種文書罪)
偽造、變造護照、旅券、免許證、特許證及關於品行、能力服務或其他相類之證書、
介紹書，足以生損害於公眾或他人者，處一年以下有期徒刑、拘役或三百元以下罰金
。
